【裁判字號】    97,訴,2329
【裁判日期】    980225
【裁判案由】    違反毒品危害防制條例
【裁判全文】
臺灣臺南地方法院刑事判決              97年度訴字第2329號
公  訴  人  臺灣臺南地方法院檢察署檢察官
被      告  乙○○
上列被告因違反毒品危害防制條例案件，經檢察官提起公訴（97
年度毒偵字第2368號），被告於本院準備程序中就被訴事實為有
罪之陳述，經本院合議庭裁定由受命法官獨任進行簡式審判程序
，判決如下：
    主  文
乙○○施用第一級毒品，累犯，處有期徒刑捌月；又施用第二級
毒品，累犯，處有期徒刑肆月。應執行有期徒刑拾月。
    事實及理由
一、本件犯罪事實：乙○○前因違反麻醉藥品管理條例及肅清煙
    毒條例案件，分別經臺灣臺中地方法院85年度簡字第491號
    、本院85年度訴字第1544號判決各判處有期徒刑4月、2年6
    月，並經定應執行有期徒刑2年8月確定，甫於89年4月28日
    縮短刑期假釋出監，93年7月23日保護管束期滿未經撤銷，
    視為執行完畢。又因違反毒品危害防制條例（施用第一、二
    級毒品）案件，經本院95年度毒聲字第121號裁定送觀察、
    勒戒後，因有繼續施用毒品傾向，於95年8月30日以95毒聲
    字第635號裁定令入戒治處所施以強制戒治，96年7月12日執
    行完畢，並經臺灣臺南地方法院檢察署檢察官於同日以96年
    度戒毒偵字第106號處分書為不起訴處分確定。詎其猶未戒
    除毒癮，於上開強制戒治執行完畢釋放後5年內，復基於施
    用第一級毒品海洛因及第二級毒品甲基安非他命之犯意，先
    後於97年7月25日上午7時、8時，在臺南市○○路473巷44之
    6號6樓，以燒烤方式施用安非他命1次，及將海洛因摻入香
    菸內點燃，吸食其煙之方式施用海洛因1次。嗣於同年月26
    日凌晨1時許，因乙○○形跡可疑，為警在臺南市○○路○段
    246巷18號前攔查，並經其同意採集尿液檢體送驗，結果呈
    鴉片類代謝物（嗎啡及可待因）及安非他命類（安非他命及
    甲基安非他命）陽性反應，始知上情。
二、上開犯罪事實之證據：
（一）被告於警詢及本院審理時之自白。
（二）臺南市警察局第五分局偵辦乙○○涉嫌毒品案採驗尿液編
      號年籍對照表、正修科技大學超微量研究科技中心97年8
      月12日檢驗報告、應受尿液採驗人尿液檢體採集送驗紀錄
      表各1紙。
三、按海洛因經注射入人體後，約80%於24小時內自尿中排出，
    代謝物嗎啡之平均可檢出時限約為26小時，安非他命則約
    70%於24小時內自尿中排出、約90%於96小時內自尿中排出，
    而國內尿液中甲基安非他命之檢驗僅鑑定其是否呈陽性反應
    ，尚無定其含量，且甲基安非他命成分之檢出與其投與方式
    、投與量、個人體質、採尿時間與檢測儀器之精密度等諸多
    因素有關，雖僅憑尿液中呈安非他命陽性反應，並無法確實
    推算吸食時間距採集時間之長短，惟依上述資料推斷，最長
    可能不會超過4日（參行政院衛生署藥物食品檢驗局81年9月
    8日（81）藥檢壹字第8114885號及同年2月8日（81）藥檢壹
    字第001156號函），佐以被告查獲採尿時間，及其尿液送驗
    呈鴉片代謝物（嗎啡及可待因）與安非他命類（甲基安非他
    命及安非他命）陽性反應之結果，被告自白於前開時、地，
    施用第一級毒品海洛因、第二級毒品甲基安非他命之犯行，
    足堪認定。
四、被告前因施用第一、二級毒品案件，經送觀察、勒戒及強制
    戒治後，於96年7月12日執行完畢，有臺灣高等法院被告前
    案紀錄表在卷可按，其於強制戒治執行完畢釋放後5年內之
    97年7月25日上午7時、8時，分別再犯本件施用毒品之罪，
    自應依法論科；且查海洛因、甲基安非他命分屬毒品危害防
    制條例第2條第2項第1款、第2款所列之第一、二級毒品，核
    被告所為，係犯毒品危害防制條例第10條第1項之施用第一
    級毒品罪、同條例第10條第2項之施用第二級毒品罪，且其
    施用前後持有第一、二級毒品之低度行為，應為其施用之高
    度行為所吸收，不另論罪；又被告施用第一、二級毒品之犯
    意各別、方法互殊，應分論併罰之。另被告有如事實欄所載
    之違反肅清煙毒條例及麻醉藥品管理條例前案紀錄，甫於93
    年7月23日縮刑假釋付保護管束期滿未經撤銷，視為執行完
    畢，有臺灣高等法院被告前案紀錄表在卷可參，其於受有期
    徒刑執行完畢後5年內故意再犯本件各有期徒刑以上之罪，
    均為累犯，均應依法加重其刑。爰審酌被告迭經觀察、勒戒
    及強制戒治，仍未能體認施用毒品對於自身健康之危害，遠
    離毒品，惟犯後業已坦承犯行，態度良好等一切情狀，分別
    量處如主文所示之刑，並定其應執行刑；且依大法官會議解
    釋釋字第144號：「數罪併罰中之一罪，依刑法規定得易科
    罰金，若因與不得易科之他罪併合處罰結果而不得易科罰金
    時，原可易科部分所處之刑，自亦無庸為易科折算標準之記
    載。」之意旨，本件被告施用第二級毒品之宣告刑，無庸為
    易科罰金折算標準之諭知。
據上論斷，應依刑事訴訟法第273條之1第1項、第299條第1項前
段、第310條之2、第454條，毒品危害防制條例第10條第1項、第
2項，刑法第11條前段、第47條第1項、第51條第5款，判決如主
文。
本案經檢察官甲○○到庭執行職務
中    華    民    國    98    年    2     月    25    日
                  刑事第十二庭  法  官  魏玉英
以上正本證明與原本無異。
如不服本判決應於收受本判決後10日內向本院提出上訴書狀，並
應敘述具體理由。如未敘述上訴理由者，應於上訴期間屆滿後20
日內向本院補提理由書狀（均須按他造當事人之人數附繕本）「
切勿逕送上級法院」。
                                書記官  曾盈靜
中    華    民    國    98    年    2     月    25    日
附錄本案論罪科刑法條全文
毒品危害防制條例第10條
施用第一級毒品者，處6月以上5年以下有期徒刑。
施用第二級毒品者，處3年以下有期徒刑。


司法院資訊處製作；財團法人民間司法改革基金會備份。
